# 请教陈版及坛友对账确认收入问题

提问人：小巴 123123 时间：2020-02-13 10:58:30
甲公司从事3C零部件及汽车零部件的生产销售，查阅了主要客户合同，与客户签订的合同中有些明确约定需要验收（但实践中无验收单，也无其他可以证明验收的证据），有些明确约定风险报酬转移时点为交付。从实践来看，大部分客户会有进料抽检动作，主要是对批次、规格型号、数量与订单的核对，与客户的合同中还约定，即使经抽检合格接受了货物，也不能免除如甲公司的质量责任，在使用过程中如有问题，仍由甲公司承担退、换货的责任。
甲公司和不同客户的对账周期不同（比如跟客户A的对账所属期间为上月 26 日至本月 25 日，跟客户B的对账所属期间为上月 16 日到本月 15 日，客户C的对账所属期间为本月 1 日到 31 日），对账日不同（比如A客户为每月 26 日，B客户为 16 号，C客户为次月 1 号-5号通过进入C客户系统或发送对账单方式），对账后开票。目前甲公司所有销售收入均已验收并完成对账确认收入（即已对账完成替代验收完成），理由是客户需要抽检。但我有几个问题： 1 、这种零部件的验收条款是实质性验收还是形式验收？从企业实践来看，甲公司是按照客户的要求生产，且出货前会履行自检程序，客户的验收均为进料检，是大部分企业的常规程序，这样的验收是否会影响风险报酬转移时点或控制权转移时点的判断？ 2 、对于上述C客户，仅仅因为对账单发出的时间在次月初，就将收入确认在了次月，这是否属于跨期？ 3 、公司的实际退换货率较低，退换货中有部分是发生在客户在使用过程中，企业实质履行的是质保义务。目前关于收入确认讨论了以下几种方式 1 、甲公司全部采用签收确认收入的方式，并综合考虑退换货率。 2 、甲公司全部采用对账确认收入的方式，并严格按照对账单的发出时间点（即如C这样的客户，收入就确认在次月） 3 、甲公司对于合同中约定验收的客户以验收并对账，其他客户以签收 4 、甲公司对于合同中约定验收的客户以验收并对账，但对C客户，将收入确认在上个月而不是对账单发出的次月，其他客户以签收。
上述方式哪一张较为合适，请陈版及坛友赐教，多谢！

回答人：chenyiwei
1 、关于这种零部件的验收条款是实质性验收还是形式验收，建议考虑：客户对产品验收的标准是否明确，且甲公司出厂前自检所依据的标准是否与之相一致；经自检合格的产品后续因质量问题被退货的比例和影响；客户在收到货物时或者领用时实际履行的检验程序等。
2 、在新收入准则下，以控制权转移作为收入确认标志。对于验收属于程序性（形式验收）的情形，可以货送到客户处（客户签收）作为控制权转移；对于属于实质性验收的情形，需在客户验收确认后才能确认收入。
3 、对账单只是确认收入金额和结算款项的一个环节，获取对账单本身不属于收入准则规定的履约义务，对于需对账确认的情况，如果在资产负债表日后完成对账确认，但所涉及的收入期间是在资产负债表日之前的，则可以将对账确认视为资产负债表日后调整事项处理，将对账确认的收入确认在其实际实现（客户签收或验收通过）的年度。